# 请问政府给企业的征地补偿款怎么处理？

提问人：a402240883 时间：2016-02-19 10:27:13
政府因需用地，征用企业租用种植苗木的土地，政府支付企业因迁移苗木支付的补偿款，请问该怎么处理？是一次性计入营业外收入还是？

回答人：chenyiwei
苗木是否为消耗性生物资产？如果是，则与苗木迁移相关的支出计入营业外支出，相应地收到政府对该项支出的补偿款时，在不超过实际发生的计入营业外支出的金额的限度内，结转营业外收入。